---
title: "Untitled"
author: "Yihui Xie"
date: "3/2/2022"
output: html_document
---
```{r}
library(maps)
library(ggplot2)
library(countrycode)
library(dplyr)
library(do)
```

```{r}
countryname("USA")
```

```{r}
getwd()
#读取数据，作图数据
datamap <- readxl::read_xlsx("emdat_public_2022_03_19_query_uid-LV4CQy.xlsx")
#读取经纬度数据
data_temp <- map_data("world")
```

第一遍尝试，发现countryname收录数据，我们通过修改将这些名称跳过countryname function直接进行匹配。
Warning: Problem with `mutate()` column `countrycode`.
ℹ `countrycode = countryname(datap_temp$Country)`.
ℹ Some values were not matched unambiguously: Azores Islands, Canary Is, Serbia Montenegro, Yemen P Dem Rep

Warning: Problem with `mutate()` column `countrycode`.
ℹ `countrycode = countryname(data_temp$region)`.
ℹ Some values were not matched unambiguously: Ascension Island, Azores, Barbuda, Canary Islands, Chagos Archipelago, Grenadines, Heard Island, Madeira Islands, Micronesia, Saba, Saint Martin, Siachen Glacier, Sint Eustatius, Virgin Islands

第一次匹配，作图数据中存在一些地区名称而非国家名称，需要二次修改，统一成国家
#统一国家
"British Virgin Islands"英属维京群岛 英国
"U.S. Virgin Islands"美属维京群岛 美国
"Hong Kong"香港是中国的一部分                       
"Macao"澳门是中国的一部分
"Taiwan"台湾是中国的一部分，China(Taiwan) 最后match之前进行修改
"Netherlands Antilles"荷属安蒂列斯 荷兰加勒比地区 Caribbean Netherlands
"Saint Martin (French part)" 法属圣马丁群岛
"Tokelau"托克劳 新西兰的附属领土 新西兰
"Yemen Arab Republic"阿拉伯也门共和国（1962-1990），又称北也门，现已合并为也门共和国 Yemen

#删除
"Micronesia (Federated States of)" 密克罗尼西亚联邦 地图里没有 删掉
"Tuvalu"图瓦卢 地图里没有 删掉

#解体待定（原始数据处理）
"Czechoslovakia"捷克斯洛伐克 解体
保留含有显著死亡人数的数据(两条)，在location中显示为Slovakia地区，故将国家名称变更为“Slovakia”
"Yugoslavia"南斯拉夫 解体 1963(Earthquake)/1979(Flood)划分成6份命名为现在南斯拉夫解体后的六个国家。
保留含有显著死亡人数的数据(两条)，在location中有显示各自地区，故将国家名称与地区匹配即可。
“Serbia Montenegro”塞尔维亚和黑山国家联盟 解体
在location中有显示各自地区，故将国家名称与地区匹配即可。(2005-7-14地区同时包含了两个国家，但因死亡人数过少，仅三人。故删除)

```{r}
sort(unique(datamap_temp$Country))

unique(datamap_temp$Country)[which(!(unique(datamap_temp$Country) %in%unique(datamap_remove$Country)))]
```


```{r}
##作图数据处理
#备份数据，读取太费劲了
datamap_temp <- datamap
#删除"Micronesia (Federated States of)" 密克罗尼西亚联邦和"Tuvalu"图瓦卢
datamap_remove <- datamap_temp[-which(datamap_temp$Country %in% c("Micronesia (Federated States of)","Tuvalu")),]
#替换无法读取的国家名称(修改1)
#Azores Islands在function countryname中没有结果，故直接替换成和经纬度数据一样的国家名称 Azores 即可
datamap_remove$Country[datamap_remove$Country == "Azores Islands"] <- "Azores"
#Canary Is同理，替换成 Canary Islands 即可
datamap_remove$Country[datamap_remove$Country == "Canary Is"] <- "Canary Islands"
#因为时间原因，过去的Yemen是两个国家，Yemen P Dem Rep和Yemen Arab Rep。不过在1990之后合并成了一个国家Yemen。经纬数据并没有之前细化的地图划分，所以直接合并替换成Yemen
datamap_remove$Country[datamap_remove$Country %in% c("Yemen P Dem Rep","Yemen Arab Rep")] <- "Yemen"
#Virgin Island (British)英属维京群岛，经纬图并没有单独划分，故直接算成英国
datamap_remove$Country[datamap_remove$Country == "Virgin Island (British)"] <- "UK"
#Virgin Island (U.S.)美属维京群岛，经纬图并没有单独划分，故直接算成美国
datamap_remove$Country[datamap_remove$Country == "Virgin Island (U.S.)"] <- "US"
#当时的香港还没有回归中国，所以被单独列了出来。现在重新命名成中国
datamap_remove$Country[datamap_remove$Country == "Hong Kong"] <- "China"
#澳门同理
datamap_remove$Country[datamap_remove$Country == "Macao"] <- "China"
#Netherlands Antilles 荷属安蒂列斯属于 Caribbean Netherlands 荷兰加勒比地区
datamap_remove$Country[datamap_remove$Country == "Netherlands Antilles"] <- "Caribbean Netherlands"
#Saint Martin (French part) 法属圣马丁群岛 算作法国领土
datamap_remove$Country[datamap_remove$Country == "Saint Martin (French Part)"] <- "French"
#Tokelau 托克劳属于新西兰领土 New Zealand
datamap_remove$Country[datamap_remove$Country == "Tokelau"] <- "New Zealand"
```


```{r}
#创建国家名称变量
countryN_temp <- countryname(datamap_remove$Country)
datamap_c <- datamap_remove %>% mutate(countryN = countryN_temp)

##经纬度数据处理
data_c <- mutate(data_temp,countryname = countryname(data_temp$region))

data_c_match <- data_c[data_c$countryname %in% unique(datamap_c$countryN),]

table(is.na(country_temp))
```

```{r}
a <- unique(datamap_c$countryN)
b <- unique(data_c_match$countryname)
a[which(!(a %in%b))]
```

```{r}
left_join(data_c_match,datamap_c,by=c("countryname" = "countryN"))
```












